臺灣桃園地方法院刑事裁定
              111年度單禁沒字第832號
聲  請  人  臺灣桃園地方檢察署檢察官
被      告  林政億



上列聲請人聲請沒收案件（111年度聲沒字第774號），本院裁定
如下： 
    主  文
扣案如附表一所示之物沒收銷燬之；扣案如附表二所示之物沒收
。
    理  由
一、本件聲請意旨略以：被告林政億涉嫌施用毒品案件，經臺灣
    桃園地方檢察署檢察官109年度毒偵字第4081號號為緩起訴
    處分確定。而扣案如附表一所示之物送驗結果如附表「鑑驗
    結果」欄所示，屬違禁物，爰依毒品危害防制條例第18條第
    1項、刑法第38條第1項及第40條第2項規定，聲請單獨宣告
    沒收銷燬，又扣案之如附表二所示之物，屬被告所有，且係
    供犯罪所用之物，爰依刑法第38條第2項前段規定，聲請單
    獨宣告沒收等語。
二、按單獨宣告沒收由檢察官聲請違法行為地、沒收財產所在地
    或其財產所有人之住所、居所或所在地之法院裁定之，為刑
    事訴訟法第455條之34規定在案，查附表一、二所示之物扣
    押於臺灣桃園地方檢察署一情，有扣押物品清單在卷可稽（
    偵卷第87頁），本院對本件聲請自有管轄權。
三、按查獲之第一、二級毒品及專供製造或施用第一、二級毒品
    之器具，不問屬於犯罪行為人與否，均沒收銷燬之，毒品危
    害防制條例第18條第1項前段定有明文。次按違禁物，不問
    屬於犯罪行為人與否，沒收之；違禁物得單獨宣告沒收，刑
    法第38條第1項、第40條第2項分別定有明文。而檢察官依第
    253條為緩起訴之處分者，對刑法第38條第2項之物，得單獨
    聲請法院宣告沒收，此為刑事訴訟法第259條之1所明定，且
    依刑法第38條第2項前段規定，供犯罪所用之物，屬於犯罪
    行為人者，得沒收之。
四、經查，聲請人上揭主張，有附表一、二所示鑑驗報告及證據
    在卷可佐，故本件聲請為正當，應予准許。
五、依刑事訴訟法第259條之1、第455條之36第2項，裁定如主文
    。
中　　華　　民　　國　　111 　年　　11　　月　　1 　　日
                  刑事第十庭    法　官　洪瑋嬬
以上正本證明與原本無異。
如不服本裁定，應於裁定送達後5 日內向本院提出抗告狀。
  　　　　　　　　　　　　　　　書記官　劉慈萱　　　　　
中　　華　　民　　國　　111 　年　　11　　月　　2 　　日

附表一(違禁物)
編號 扣案物 鑑驗結果 鑑定報告及卷頁 1 白色結晶1包(109年安字第1628號) 毛重:0.2240公克(含袋重) 檢出甲基安非他命成分 詮昕科技股份有限公司109年7月17日報告編號為D0000000之藥物檢驗報告(109年度毒偵字第4081號卷第81頁)、對照表(毒品編號:D109偵-0000)(000年度毒偵字第4081號卷第37頁) 

附表二(其餘物品)
編號 名稱/數量 被告所有供犯罪所用之證據（卷頁出處） 1 吸食器/1組 (109年保字第7419號) 被告供述(109年度毒偵字第4081號卷第13~21頁、第75~76頁、第111~115頁)